臺灣彰化地方法院刑事判決　　　　九十四年度易字第九七三號
公　訴　人　臺灣彰化地方法院檢察署檢察官
被　　　告　甲○○
　　　　　　乙○○
上被告等因違反電子遊戲場業管理條例等案件，經檢察官提起公
訴（九十四年度偵字第四六一二號），本院判決如下：
        主  文
甲○○、乙○○共同違反未依電子遊戲場業管理條例規定辦理營
利事業登記，不得經營電子遊戲場業之規定，各處有期徒刑月
，如易科罰金，均以佰元折算壹日。扣案之電子遊戲機「超級
鑽石」壹台（含ＩＣ板壹塊）、新臺幣壹佰捌拾元均沒收之。
        事  實
一、甲○○前曾於民國九十三年八月二十三日，因違反電子遊戲
    場業管理條例案件，經本院員林簡易庭以九十三年度員簡字
    第二四九號判處拘役十日，得易科罰金確定，竟仍不知警惕
    ，明知未依電子遊戲場業管理條例規定辦理營利事業登記者
    ，不得經營電子遊戲場業，竟與乙○○共同基於普通賭博之
    概括（起訴書漏載「概括」二字）犯意及未依電子遊戲場業
    管理條例規定辦理營利事業登記而經營電子遊戲場業之犯意
    聯絡，未經主管機關核准且未辦理營利事業登記，即自九十
    四年六月二日起，由乙○○提供所有之「超級鑽石」電子遊
    戲機一台，擺放在甲○○所經營、址設彰化縣溪湖鎮○○里
    ○○路三九號「透心涼冰果室」店內廁所前之公眾得出入之
    場所，插電提供與不特定人投幣把玩，連續與不特定之人賭
    博財物，且違規經營電子遊戲場業，其賭博方法係以新臺幣
    （下同）十元硬幣一枚投入機具後押注一至六十倍，如押中
    可得所投金額乘以所押倍數之現金，並直接自機台內掉落；
    倘未押中，則所押注之金額，則歸機台沒入。迄九十四年六
    月九日下午四時許，為警循線在上址店內查獲，並當場起獲
    前開「超級鑽石」電子遊戲機一台（含ＩＣ板一塊）及該遊
    戲機內之賭資共計一百八十元扣案。
二、案經彰化縣警察局溪湖分局報請臺灣彰化地方法院檢察署檢
    察官偵查起訴。
        理  由
一、訊據被告甲○○、乙○○固坦認於九十四年六月九日下午四
    時許，為警在被告甲○○上開經營、址設彰化縣溪湖鎮○○
    里○○路三九號「透心涼冰果室」店內，起獲被告乙○○所
    有之「超級鑽石」一台（含ＩＣ板一塊），並在該遊戲機內
    起出現金一百八十元扣案等情不諱，然均矢口否認有何前揭
    犯行，被告甲○○辯稱：扣案之「超級鑽石」一台係被告乙○○所寄放，是被告乙○○叫其幫忙販賣該機台，沒有供人
    把玩，機台內之現金一百八十元係被告乙○○試機投入的云
    云；質之被告乙○○則以：伊係在九十四年五月初將前開機
    台寄放給被告甲○○，委託被告甲○○代為販賣，機台前面
    貼有「歡迎試機」的字樣，該機台本來是放在店內的儲藏室
    ，後來因被告甲○○要嫁女兒，伊怕被告甲○○要回去嘉義
    處理事情，才會在九十四年六月二日將該機台搬到廁所外面
    ，並插電試用機台，試用完後就又將插頭拔掉，為警查獲時
    ，機台有插電，但不知係何人插電的，機台內起獲之一百八
    十元，係伊之前試機時投入的金錢，並未擺放供人把玩云云
    。惟查：（一）查獲員警楊英杰、曾春明二人於九十四年六
    月九日下午四時許，循線前往被告甲○○所經營、址設彰化
    縣溪湖鎮○○里○○路三九號「透心涼冰果室」店內查獲本
    案之際，上開「超級鑽石」電子遊戲機一台正插電中，且該
    電子遊戲機之前方擺放有椅子，扣案之機台內共計有現金一
    百八十元等情，已據證人楊英杰、曾春明於偵訊及本院審理
    時證述明確；又上開機台旁放置有煙灰缸一只，煙灰缸內尚
    留存有些許使用過之煙蒂，亦有現場照片三幀在卷可佐。（
    二）又證人即受僱於被告甲○○在上開冰果室內工作之丙○○（工作時段自下午四時許起至七時許止）於偵訊時證稱：
    其自九十四年四月間起在前開冰果室工作，其係自九十四年
    六月初才開始看到扣案之機台放置在為警查獲的地方，且該
    機台於九十四年六月初擺放後，機台螢幕均一直開啟著，即
    使被告乙○○不在，也一直開啟著，被告乙○○大約一個月
    到冰果室一次等語綦詳【雖證人丙○○嗣於本院審理時到庭
    空言改為證稱：機台只有在九十四年六月九日才有開機云云
    ，衡情應屬事後迴護、附和被告二人之詞，無可採信；仍應
    以證人丙○○於偵訊時之證述較為可信】。（三）再雖被告
    甲○○、乙○○二人均辯稱：扣案之「超級鑽石」一台並未
    供人把玩，為警自機台內起獲之現金一百八十元，係被告乙○○試機時投入云云，被告乙○○於本院準備程序時並稱伊
    試機的時間係九十四年六月二日云云，惟徵以警方自上開機
    台內起獲之現金數額為一百八十元，金額非少，且係於被告
    乙○○所辯稱試機之日期（九十四年六月二日）後之一周（
    九十四年六月九日）始為警自機台內起獲，核顯與一般自行
    試機者投入之金額為少量，且理應於試機後隨即將試投之錢
    幣自機台內取出之常情不符，佐以上開查獲時之現場情況、
    證人丙○○於偵訊時之證述、證人楊英傑、曾春明於偵查及
    本院審理時之證述內容及被告甲○○於警詢時供稱：扣案之
    機台擺放期間有不特定之客人去把玩等語，堪認被告二人上
    開所辯，顯均屬事後卸責之詞，無可採信；至機台前張貼有
    「合法電玩展示、歡迎試機、售價２００００元」等字樣，
    無非係被告二人圖以掩人耳目之舉，揆以前揭說明，自難作
    為對被告二人有利之事證。（四）此外，復有上開「超級鑽
    石」電子遊戲機一台（含ＩＣ板一塊）及該遊戲機內之賭資
    共計一百八十元扣案可佐，本件事證明確，被告犯行洵堪認
    定。
二、核被告甲○○、乙○○二人所為，均係違反電子遊戲場業管
    理條例第十五條之規定，均應依同條例第二十二條之規定論
    處及均犯刑法第二百六十六條第一項前段之在公眾得出入之
    場所賭博財物罪。被告甲○○、乙○○二人間，有犯意聯絡
    與行為分擔，應論以共同正犯。又被告二人先後多次之普通
    賭博犯行，時間緊接，犯罪構成要件相同，顯係基於概括之
    犯意反覆為之，為連續犯，應依連續犯之規定，論以一罪（
    公訴人起訴書已載明被告甲○○、乙○○二人連續普通賭博
    之期間，惟起訴書犯罪事實欄漏載被告二人係共同基於普通
    賭博之概括犯意聯絡，又起訴書所犯法條欄亦漏論被告二人
    所為多次之普通賭博犯行係屬連續犯，應論以一罪）。另被
    告二人所犯上開二罪之間，均有方法、結果之牽連關係，為
    牽連犯，應依刑法第五十五條之規定，各從一較重之電子遊
    戲場業管理條例第二十二條之罪處斷（最高法院九十年度台
    非字第二七六號判決意旨參照）。爰審酌被告甲○○、乙○○二人之素行、犯罪之動機、目的均係為圖一己之私利、擺
    設電子遊戲機之數量、經營期間、所生損害及被告二人犯罪
    後猶飾詞狡辯，態度難認良好等一切情狀，量處如主文所示
    之刑，並均諭知易科罰金之折算標準，以示懲儆。
三、扣案「超級鑽石」電子遊戲機一台（含ＩＣ板一塊）為當場
    賭博之器具；又扣案之現金一百八十元，係自上開遊戲機內
    起出之賭資，屬在賭檯查獲之財物，已據被告供明在卷，均
    應依刑法第二百六十六條第二項之規定宣告沒收之【按關於
    沒收規定，其他法律或刑法分則有特別規定者，應優先於刑
    法總則第三十八條沒收規定之適用，此有最高法院七十九年
    度第三次刑事庭會議決議（二）意旨及最高法院八十一年度
    台上字第一四二六號判決意旨可資參照。本件被告所犯電子
    遊戲場業管理條例第二十二條之罪及刑法第二百六十六條第
    一項前段之在公眾得出入之場所賭博財物罪，依刑法第五十
    五條之牽連犯規定，固係從一較重之電子遊戲場業管理條例
    第二十二條之罪處斷，惟因刑法第二百六十六條第二項規定
    ：「當場賭博之器具與在賭檯或兌換籌碼處之財物，不問屬
    於犯人與否，沒收之。」，係採義務沒收主義，自應優先於
    採職權沒收主義之刑法第三十八條第一項第二款而適用，附
    予敘明】。
據上論斷，應依刑事訴訟法第二百九十九條第一項前段，電子遊
戲場業管理條例第二十二條，刑法第十一條前段、第二十八條、
第二百六十六條第一項前段、第二項、第五十五條、第四十一條
第一項前段，罰金罰鍰提高標準條例第一條前段、第二條，判決
如主文。
本案經檢察官高如應到庭執行職務
中　　華　　民　　國　九十四　年　　十一　月　　九 　日
                  刑事第三庭    審判長　王義閔
                                法　官　廖政勝
                                法  官  李雅俐
以上正本證明與原本無異。
如不服本判決，應於判決送達後十日內，向本院提出上訴狀（須
附繕本）。
中　　華　　民　　國　九十四　年　　十一　月　　九 　日
                                 書記官  陳秀娟
附錄論罪科刑法條：
刑法第二百六十六條：
在公共場所或公眾得出入之場所賭博財物者，處一千元以下罰金
。但以供人暫時娛樂之物為賭者，不在此限。
當場賭博之器具與在賭檯或兌換籌碼處之財物，不問屬於犯人與
否，沒收之。
電子遊戲場業管理條例第十五條：
未依本條例規定辦理營利事業登記者，不得經營電子遊戲場業。
電子遊戲場業管理條例第二十二條：
違反第十五條規定者，處行為人一年以下有期徒刑、拘役或科或
併科新臺幣五十萬元以上二百五十萬元以下罰金。
